臺灣高等法院臺南分院刑事判決　　　　100年度上易字第606號
上　訴　人
即　被　告　陳國輝
選任辯護人　賴鴻鳴　律師
　　　　　　黃俊達　律師
　　　　　　陳妍蓁　律師
上列上訴人因贓物案件，不服臺灣臺南地方法院１００年度易字
第８２０號，中華民國１００年８月３０日第一審判決（起訴案
號：臺灣臺南地方法院檢察署１００年度營偵字第８１１號），
提起上訴，就被訴事實為有罪陳述，本院裁定進行簡式審判程序
，判決如下：
    主  文
上訴駁回。
    事  實
一、陳國輝曾有贓物罪前科，復因竊盜案件，於民國９７年９月
    ２９日，經臺灣高等法院臺中分院以９７年度上更二字第２
    ００號判決，判處有期徒刑３年確定，而於９８年５月１９
    日執行完畢。詎仍不知悔改，明知蕭錦莉（涉案部分另行通
    緝）欲承租位在臺南市白河區河東里糞箕湖１４１－１０號
    建利鐵工廠作為贓車解體工廠，仍出面替蕭錦莉向不知情之
    吳明輝承租上述鐵工廠，並以拆解每部贓車新臺幣（下同）
    １萬元之代價受雇於蕭錦莉，且其明知所持有並加以拆解之
    車牌號碼２８３６－Ｃ６號自小客車係來路不明之贓物（按
    係被害人陳麒任所有，於１００年２月１９日６時３０分許
    ，在彰化縣溪湖鎮○○里○○路６８號前，為不明人士所竊
    ，價值約６１萬元），竟仍由蕭錦莉將前揭車輛駛入上開鐵
    工廠後加以收受，復予以拆解，嗣為吳明輝適時查覺報警，
    而於１００年２月２２日１７時許，在上址查獲，並當揚扣
    得蕭錦莉所有供陳國輝拆解贓車使用之板手等工具１批，始
    悉上情。
二、業經臺南市政府警察局白河分局移請臺灣臺南地方法院檢察
    署檢察官偵查起訴。
    理  由
一、上揭如何收受贓物犯罪事實，迭據上訴人即被告陳國輝於偵
    查、原審中及本院審理時坦承不諱，核與證人即被害人陳麒
    任於警詢中指訴及證人吳明輝於偵查中證述等情節相符，並
    有臺南市政府警察局白河分局扣押書、贓物認領保管單、臺
    南市政府警察局車輛協尋電腦輸入單、車輛詳細資料報表、
    失車一案件基本資料詳細畫面報表、房屋租賃契約書及現場
    照片各乙份在卷可稽，足見被告之自白與事實相符，可堪採
    為認定被告犯罪之證據，本件事證明確，被告犯行，洵堪認
    定，應依法論科。
二、核被告陳國輝所為，係犯刑法第三百四十九條第一項收受贓
    物罪。又被告曾因竊盜案件，經法院判處有期徒刑３年確定
    ，於民國９８年５月１８日縮刑期滿執行完畢，此有臺灣高
    等法院被告前案紀錄表在卷可按，其於受有期徒刑之執行完
    畢後，５年內故意再犯本件有期徒刑以上之罪，為累犯，應
    依刑法第四十七條第一項規定加重其刑。
三、原審法院認被告罪證明確，適用刑法第三百四十九條第一項
    、第四十七條第一項，審酌被告已因搬運贓物案，前經法院
    判處有期徒刑１０月、減刑為有期徒刑５月確定，復有竊盜
    前科，仍不思悔改，於本案收受贓車並加以拆解，便利竊犯
    銷贓，助長他人行竊犯罪，對社會治安損害非淺，惟念其犯
    後坦承犯行，態度並非不良，且所查獲之贓車已返還被害人
    ，有贓物認領保管單可稽，所生損害業已減輕，檢察官求處
    有期徒刑１年６月，尚嫌過重等一切情狀，量處有期徒刑１
    ０月，另被告用以拆解贓車之扳手等工具１批，係蕭錦莉所
    有，並非被告所有，故不予宣告沒收，附此敘明。
四、本院經核原判決，認事用法，俱無不合，量刑亦稱妥適，被
    告上訴意旨謂量刑過重，指摘原判決不當，並無可取，為無
    理由，應予駁回。
據上論結，應依刑事訴訟法第三百六十八條，判決如主文。
本案經檢察官羅清溪到庭執行職務。
中    華    民    國    100    年    11    月    29    日
                  刑事第一庭    審判長法  官  茆臺雲
                                      法  官  蔡長林
                                      法  官  陳義仲
以上正本證明與原本無異。
不得上訴。
                                      書記官  楊明靜
中    華    民    國   100    年    11    月    29    日
附錄：本案論罪科刑法條全文：
刑法第三百四十九條第一項：
收受贓物者，處三年以下有期徒刑、拘役或五百元以下罰金。